臺灣臺北地方法院民事簡易判決
109年度北簡字第10807號
原      告  楊秀玲  
被      告  凱基商業銀行股份有限公司


法定代理人  魏寶生  
訴訟代理人  邱芸汝  
            楊鎮愷  
上列當事人間債務人異議之訴事件，於民國110年8月31日言詞辯
論終結，本院判決如下：
    主    文
原告之訴駁回。
訴訟費用由原告負擔。
    事實及理由
一、原告主張、聲明：原告不承認與被告公司之債權債務關係，
    原告從未有被告銀行（前身萬泰銀行）之信用卡（下稱系爭
    信用卡）及相關消費借款情事，且於執行命令中，原告住址
    與現行身分證資料不相符，經與被告公司核對資料時，始發
    現其承辦留有之身分證資料為舊式身分證，且健保卡資料無
    照片，又向戶政機關查詢，確認原告於民國83年4月19日因
    遺失身分證而補發，並於96年8月13日換發新式身分證，惟
    戶政機關公文僅保留5年，故無法提供附件。直至109年6月3
    0日原告查詢綜合所得稅退稅款事宜時，因本事件而禁止原
    告收取退稅款債權，故於109年7月1日至本院查詢始得知上
    情，並向本院請領執行命令（北院忠109司執洪字第64489號
    ）。據被告提及之債權憑證等資訊，原告於109年9月間至本
    院閱卷調查，確實對於101年度司促字第7997號支付命令（
    下稱系爭支付命令）及確定證明書等內容不知情，應有簽單
    係屬他人偽造盜刷之情事。依強制執行法第14條第2項之規
    定，原告非債務人，債權實不存在，被告自不得據以聲請強
    制執行。就法務部調查局文書暨指紋鑑識實驗室鑑定書之結
    果，不能因相似而不排除有第三人模仿筆跡的可能，亦不能
    因筆跡特徵相似即認定係同一人書寫之可能。並聲明：本院
    109年度司執字第64489號兩造間強制執行事件之強制執行程
    序(下稱系爭執行程序)應予撤銷。
二、被告答辯、聲明：原告積欠被告新臺幣（下同）46,154元，
    及其中29,664元自92年11月5日起至104年8月31日止，按年
    息百分之19.89計算之利息未為清償，業經本院於101年間核
    發系爭支付命令，參照最高法院89年度台聲字第13號裁判意
    旨，該支付命令已於101年5月2日寄存於興隆派出所，並於
    同年月12日發生送達效力，原告未在送達後20日不變期間內
    聲明異議，已於101年6月19日確定並核發確定證明書，即與
    確定判決有同一效力，參照最高法院98年台上字1899號判決
    意旨及強制執行法第14條之規定，應限於執行名義成立後，
    有消滅或妨礙債權人請求之事由發生始得為之。原告之主張
    既發生於執行名義成立前，自不得再於執行名義成立後以此
    提起本訴，其與上開規定不相符，原告未舉證以實其說，應
    予駁回。經本院於106年1月19日換發106年度司執字第6429
    號債權憑證在案，最後一次記錄為108年間聲請執行，可知
    被告曾多次對原告聲請執行，可認其早已知悉被告有系爭債
    權存在，何故遲至109年間始提起本訴。被告已提出申請書
    正本、申辦資料及帳單明細等資料佐證，亦經法務部調查局
    回覆鑑定結果為系爭信用卡申請書、卷內原告庭書及其他第
    一商業銀行印鑑卡等資料為相似，認定本案申請書為原告所
    親簽。原告稱身分證於83年4月19日因遺失而補發云云，惟
    其於申請系爭信用卡時所提出之身分證為83年4月19日補發
    ，健保卡亦為90年8月15日，可知非他人以遺失之身分證及
    健保卡盜辦。原告亦當庭確認申請書上聯絡人吳秋昇為其姊
    ，89至90年間確實任職於伊東屋無誤，於91年1月至91年10
    月間持續有還款紀錄，總還款金額11,874元，若為盜辦案件
    ，不可能會持續代償金額，更不可能發生聯絡人、任職資料
    吻合之情事，可證明系爭信用卡確為原告消費使用。並聲明
    ：如主文。
三、本院判斷的簡要說明：
(一)不爭執事項：被告於101年向本院聲請對原告核發支付命令
    ，經本院核發系爭支付命令，已經本院調閱101年度司促字
    第7991號支付命令卷併卷。
(二)爭執事項：原告得否撤銷系爭執行程序?
　1.查，系爭執行程序所本的系爭支付命令，已經合法寄存於原
    告當時的戶籍地等情，有系爭支付命令卷可以核對，原告所
    提身分證、健保卡影本（本院卷第13-15頁）、擔保提存收
    據（本院卷第37頁）等，並無法推翻上述已合法送達的事實
    ，再依民事訴訟法施行法第4條之4第4項的規定，原告至遲
    應於106年6月30日前提起再審之訴，如未提起再審之訴，即
    不得再爭執系爭命令的執行效力。且依修正前民事訴訟法第
    521條第1項規定，系爭支付命令與確定判決有同一效力。
　2.次查，原告雖依強制執行法第14條提起債務人異議之訴，但
    所主張未申請信用卡等，並非屬系爭支付命令成立後的事由
    ，並不符合同法第1項的規定，又因為系爭支付命令與確定
    判決有同一的效力，原告亦不得依同條第2項規定，提起債
    務人異議之訴。
　3.況且，系爭信用卡申請書原告的簽名樣式，經與原告當庭書
    寫的樣式形式觀察，就「秀」字中其下乃字的書寫方式，符
    合書寫一貫的特徵，已足以認定系爭信用卡申請書由原告本
    人申請，上情，亦經法務部調查局鑑定屬實而有鑑定書(本
    院卷第199頁)在卷，原告無據空言不排除由第三人模仿(本
    院卷第229頁)，實不可採。　　
四、綜上，原告依強制執行法第14條第2項提起債務人異議之訴
    並請求撤銷系爭執行程序，並無理由，應駁回。
五、本件事證已明，當事人其餘主張陳述及所提證據，經審酌後
    不影響上述認定及說明，故不詳論。
六、訴訟費用負擔，依民事訴訟法第78條。
中　　華　　民　　國　　110 　年　　9 　　月　　28　　日
            臺灣臺北地方法院臺北簡易庭
                                    法  官  詹駿鴻
以上正本證明與原本無異。
如不服本判決，應於判決送達後20日內向本庭（臺北市○○○路0段
000巷0號）提出上訴狀。（須按他造當事人之人數附繕本）如委
任律師提起上訴者，應一併繳納上訴審裁判費。
中　　華　　民　　國　　110 　年　　9 　　月　　28　　日
                                    書記官  翁挺育